Inventaris van het archief van het Nederlands Commissariaat te Semarang (Indonesië), 1950-1957
Nationaal Archief, Den Haag
- STAATKUNDE, LANDSVERDEDIGING, INTERNATIONALE ORGANISATIES, 9
  - Stukken betreffende richtlijnen met betrekking tot het verstrekken van inlichtingen en de afgifte van verklaringen, voornamelijk ten behoeve van de immigratiedienst, inzake militaire diensttijd, alsmede betreffende enkele individuele gevallen, welke bij wijze van voorbeeld zijn bewaard., 1953-1957.; 152
  - Stukken houdende instructies inzake dienstneming in vreemde krijgsdienst., 1951-1955.; 153
  - Stukken houdende instructies inzake de uitbetaling van militaire pensioenen, wachtgelden en uitkeringen aan ex-geinterneerden, alsmede een opgave van bij het Commissariaat te Semarang wachtgeld genietenden over januari 1951., 1950-1954.; 154
  - Stukken betreffende het betalen van militaire pensioenen, wachtgelden en andere uitkeringen aan F.A. Berger, F. Bruens, F.H. Caldenhove, A.M. Droog, L. Koster, P.E. Louts, R. Sasono (+ M.P. Poerwopernoto, R.M.P. Sidhiana Djojpoespito en Sudardjo), F.E.G. Simon, Chr. W. Smith, Raden Soeminto, R.M.P.D. Soemoharjono, A. Steurs en G.J. van Timmeren., 1951-1957.; 155
  - Stukken betreffende richtlijnen inzake de uitbetaling van toelagen, verbonden aan militaire onderscheidingen, alsmede de uitbetaling van dergelijke toelage aan J.R. Hofst, R. Pattikawa en Redjakrama., 1952-1956.; 156